臺灣板橋地方法院刑事判決　　　　　　 100年度訴字第2834號
公　訴　人　臺灣板橋地方法院檢察署檢察官
被　　　告　張鎮源
上列被告因違反毒品危害防制條例案件，經檢察官提起公訴（10
0 年度毒偵字第6927號），因被告於本院準備程序中就被訴事實
為有罪之陳述，經合議庭評議後，裁定由受命法官獨任進行簡式
審判程式，判決如下：
    主  文
張鎮源施用第一級毒品，累犯，處有期徒刑捌月；又施用第二級
毒品，累犯，處有期徒刑肆月，扣案之玻璃球吸食器壹組沒收。
應執行有期徒刑拾月，扣案之玻璃球吸食器壹組沒收。
    事  實
一、張鎮源前曾於民國97年間，因施用毒品案件，經本院以97年
    度毒聲字第130 號裁定送觀察、勒戒後，認有繼續施用毒品
    傾向，再經同法院以97年度毒聲字第1367號裁定令入戒治處
    所施以強制戒治，並於98年3 月2 日因停止處分出所，並經
    臺灣板橋地方法院檢察署以98年度戒毒偵字第318 號為不起
    訴處分確定；於99年間，因施用毒品案件，經本院以99年度
    訴字第3229號判處有期徒刑6 月，嗣於100 年3 月25日易科
    罰金執行完畢（於本件構成累犯）。詎竟仍未戒除毒癮，於
    上開強制戒治執行完畢5 年內，仍基於施用第一級毒品海洛
    因之犯意，於100 年10月4 日為警採尿回溯26小時內之某時
    許，在新北市中和區之朋友住處內，以捲菸之方式，施用海
    洛因1 次；另基於施用第二級毒品甲基安非他命之犯意，於
    100 年10月4 日前2 、3 天約凌晨1 時許，在同上址處，將
    甲基安非他命置於玻璃球吸食器內用火燒烤吸聞所生煙霧之
    方式，施用甲基安非他命1 次。嗣於同日下午7 時30分許，
    在同上市○○區○○路139 巷63號前，為警查獲，並扣得已
    使用玻璃球吸食器1 組，且經採集其尿液送驗呈海洛因代謝
    物嗎啡類及安非他命類陽性反應，始查悉上情。
二、案經新北市政府警察局土城分局報請臺灣板橋地方法院檢察
    署檢察官偵查起訴。
    理  由
一、按除被告所犯為死刑、無期徒刑、最輕本刑為三年以上有期
    徒刑之罪或高等法院管轄第一審案件者外，於第一次審判期
    日前之準備程序進行中，被告先就被訴事實為有罪之陳述時
    ，審判長得告知被告簡式審判程序之旨，並聽取當事人、代
    理人、辯護人及輔佐人之意見後，裁定進行簡式審判程序，
    刑事訴訟法第273 條之1 第1 項定有明文。經核本件被告張
    鎮源所犯係死刑、無期徒刑、最輕本刑為三年以上有期徒刑
    以外之罪，其於準備程序中就被訴之事實為有罪陳述，經法
    官告知簡式審判程序之旨，並聽取公訴人、被告之意見後，
    本院爰依首揭規定，合議裁定由受命法官獨任進行簡式審判
    程序，合先敘明。
二、上開犯罪事實，業據被告張鎮源於本院準備程序及審理中自
    白不諱，並有玻璃球吸食器1 組扣案可證，復有扣案物之照
    片1 張附卷可參。又被告經警查獲後，於100 年10月4 日，
    在新北市政府警察局土城分局清水派出所採尿液，經送臺灣
    檢驗科技股份有限公司以酵素免疫分析法初驗及氣相層析質
    譜儀複驗，均呈鴉片類及安非他命類陽性反應，此有臺灣檢
    驗科技股份有限公司濫用藥物尿液檢驗報告1 紙在卷可稽。
    查被告有如前開所示之強制戒治執行完畢5 年內再犯施用毒
    品案件，有臺灣高等法院被告前案紀錄表在卷可稽，是被告
    既曾於強制戒治執行完畢釋放後「5 年內再犯」施用毒品案
    件，自得依法追訴處罰，是以，本件事證明確，被告犯行，
    洵堪認定。
三、查海洛因、甲基安非他命分別係毒品危害防制條例第2 條第
    2 項第1 款、第2 款所稱之第一級、第二級毒品。核被告張
    鎮源所為，係犯同條例第10條第1 項、第2 項之施用第一級
    及第二級毒品罪。其施用第一級、第二級毒品前後，持有第
    一級毒品、第二級毒品之低度行為，為施用之高度行為所吸
    收，不另論罪。另被告所犯數罪，犯意各別，罪名不同，應
    分論併罰之。被告前有如事實欄所述之犯罪科刑及執行情形
    ，此有臺灣高等法院被告前案紀錄表1 份在卷可稽，其於有
    期徒刑執行完畢後，5 年以內再故意犯本罪，應依刑法第47
    條第1 項規定論以累犯，並加重其刑。爰審酌被告有如事實
    欄所述之施用毒品前科紀錄，經觀察勒戒、強制戒治執行完
    畢，並經判刑執行完畢，仍無法戒絕毒癮，再次漠視法令禁
    制而犯本罪，惟其施用毒品所生危害，實以自戕身心健康為
    主，對於他人生命、身體、財產等法益，尚無明顯而重大之
    實害，兼衡其犯罪後坦承犯行之態度等一切情狀，分別量處
    如主文所示之刑，並定其應執行之刑。至扣案之玻璃球吸食
    器1 組，係被告所有且供施用第二級毒品所用之物，業據被
    告供明在卷，依刑法第38條第1 項第2 款之規定，宣告沒收
    。
據上論斷，應依刑事訴訟法第273 條之1 第1 項、第299 條第1
項前段，毒品危害防制條例第10條第1 項、第2 項，刑法第11條
前段、第47條第1 項、第51條第5 款、第38條第1 項第2 款，判
決如主文。
本案經檢察官黃子溎到庭執行職務。
中    華    民    國   100    年    12    月    30    日
                  刑事第二庭    法  官  連雅婷
以上正本證明與原本無異
如不服本判決應於送達後10日內向本院提出上訴狀
                                書記官  郭晉良
中    華    民    國   100    年    12    月    30    日
附錄本案論罪科刑法條全文：
毒品危害防制條例第10條
施用第一級毒品者，處 6 月以上 5 年以下有期徒刑。
施用第二級毒品者，處 3 年以下有期徒刑。